# 实体理论（日常看到的合并报表难道不也在利润表下方计算出少数股东净利润

提问人：wufaxian 时间：2019-09-08 15:07:15
另一方面，在母公司理论和实体理论下，无论母公司持股的比例是多少，都合并子公司全部的收入和费用。然而，在母公司理论下，合并净利润是扣除少数股东权益享有净利润的份额之后的金额
———————实体理论（日常看到的合并报表）难道不也在利润表下方计算出少数股东净利润和归母净利润？

回答人：chenyiwei
母公司理论的平衡式是：净利润（含少数股东损益）-少数股东损益 =归母净利润；实体理论的平衡式是：净利润 = 归母净利润 +少数股东损益。
前者是将归母净利润看作真正的净利润，少数股东损益视同费用扣除；后者是将母公司股东和少数股东平等对待，都是合并主体的权益持有者。与之相对应，母公司理论下的少数股东权益是介于负债和权益之间的一个过渡项目，不属于权益；实体理论下的少数股东权益则是权益的组成部分。
这两点是最基本也是最浅显的区别，后续你还会感到由该观念差异导致的多方面差异，例如收购少数股东权益的交易，在实体理论下看作少数股东撤资（权益性交易）；而在母公司理论下看作一项购买，可能因此调整合并报表层面的商誉。